【裁判字號】    97,訴,860
【裁判日期】    970630
【裁判案由】    毒品危害防制條例
【裁判全文】
臺灣基隆地方法院刑事判決               97年度訴字第860號
公  訴  人  臺灣基隆地方法院檢察署檢察官
被      告  乙○○
                    （現於臺灣基隆監獄執行中）
上列被告因毒品危害防制條例案件，經檢察官提起公訴（97年度
毒偵字第848、992、1111號），因被告於準備程序中為有罪之陳
述，經本院合議庭裁定由受命法官獨任行簡式審判程序，判決如
下：
    主  文
乙○○施用第一級毒品，累犯，處有期徒刑捌月；又施用第一級
毒品，累犯，處有期徒刑捌月，扣案之第一級毒品海洛因貳小包
（驗餘共重零點壹零肆零公克）併同難以析離之空包裝袋貳只，
沒收銷燬之，扣案之注射針筒壹支沒收；又施用第一級毒品，累
犯，處有期徒刑捌月，扣案之第一級毒品海洛因貳小包（驗餘共
重零點零肆貳零公克）併同難以析離之空包裝袋貳只，沒收銷燬
之，扣案之注射針筒貳支沒收。應執行有期徒刑壹年陸月，扣案
之第一級毒品海洛因肆小包（驗餘共重零點壹零肆零公克、零點
零肆貳零公克）併同難以析離之空包裝袋肆只，沒收銷燬之，扣
案之注射針筒支沒收。
    事  實
一、乙○○前因施用毒品案件，經觀察、勒戒後，認有繼續施用
    毒品傾向，經本院裁定令入戒治處所施以強制戒治，於民國
    90年7月19日戒治執行完畢釋放出所，並由臺灣基隆地方法
    院檢察署檢察官以90年度戒毒偵字第85號為不起訴處分確定
    。復因施用第一級毒品案件，經送強制戒治（業於91年12月
    15日期滿執行完畢），由檢察官號提起公訴，經本院以90年
    度訴字第676號判決判處有期徒刑10月確定，甫於92年10 月
    11日縮刑期滿執行完畢。又因施用第一級毒品案件，由檢察
    官提起公訴，經本院以93年度訴字第44號判決判處有期徒刑
    1年確定，並於94年2月6日縮刑期滿執行完畢。再因施用第
    一級毒品案件，由檢察官以94年度毒偵字第903號提起公訴
    ，經本院以94年度訴字第338號判決判處有期徒刑1年，經提
    起上訴，由臺灣高等法院以94年度上訴字第2232號判決，撤
    銷改判處有期徒刑1年2月確定；另因施用第一級毒品案件，
    由檢察官提起公訴，經本院以95年度訴字第170號判決判處
    有期徒刑1年2月確定，嗣經本院於96年7月16日，以96年度
    聲減字第200號裁定，減刑為有期徒刑7月確定，以上2刑接
    續執行，甫於96年8月8日縮刑期滿執行完畢。復於96年9 月
    間，因施用第二級毒品案件，由檢察官以96年度毒偵字第27
    28號聲請簡易判決處刑，經本院以97年度基簡字第32號判決
    判處有期徒刑5月確定，另又於96年12月間，因施用第一級
    毒品案件，由檢察官提起公訴，經本院以97年度訴字第531
    號判處有期徒刑7月。
二、乙○○係列管毒品調驗且為毒品減刑出獄人口，詎其仍未戒
    除毒癮，復分別基於施用第一級毒品海洛因之犯意，各為下
    列犯行：
  (一)於97年2月25日上午10時許，在基隆市中山區○○○路195巷
    2號之住處，以針筒注射血管方式，施用海洛因1次，嗣於97
    年2月25日中午12時許，在其上開住處附近處，為警通知採
    尿送驗，其尿液中呈海洛因之嗎啡陽性反應而查獲上情。
  (二)於同年3月19日中午12時許，在上開住處，以上開方式施用
    毒品海洛因1次。嗣於同年3月19日下午3時25分許，在上開
    住處前處，為警查獲並扣得其所有而丟置於地上之毒品海洛
    因2包（淨重共0.1060公克，驗餘共重0.1040公克）及注射
    針筒1支，乙○○經同意採其尿液經送驗結果，呈海洛因之
    嗎啡陽性反應，始查悉上情。
  (三)另於同年4月6日上午9、10時許，在其上開住處，以上開方
    式施用毒品海洛因1次，迄於同年4月6日上午11時30分許，
    在上開住處為警拘獲，當場並扣得其主動交出身上所有之毒
    品海洛因2包（淨重共0.0440公克，驗餘共重0.0420公克）
    及注射針筒2支。經警同意對其採尿經送驗結果，呈海洛因
    之嗎啡陽性反應，始查悉上情。
二、案經基隆市警察局、基隆市警察局第四分局報請臺灣基隆地
    方法院檢察署檢察官偵查起訴。
    理  由
一、上開事實，業經被告於本院中均自白不諱，被告2次為警扣
    案之白色粉末共4小包經送交通部民用航空局航空醫務中心
    鑑定，確實均含有第一級毒品海洛因成分（分別為淨重共
    0.1060公克、驗餘共重0.1040公克，淨重共0.0440公克、驗
    餘共重0.0420公克），此有交通部民用航空局航空醫務中心
    鑑定書2份在卷可查，又被告為警查獲時所採之3次尿液，均
    呈現海洛因之嗎啡陽性反應，有尿液檢體對照表、臺灣尖端
    先進生技醫藥股份有限公司濫用藥物檢驗報告各3份附卷可
    稽，此外，另有扣案之注射針筒共3支、扣案物品照片3張可
    證。又被告有事實欄所載之觀察、勒戒、強制戒治及施用毒
    品之判決情形，有臺灣高等法院被告前案紀錄表1份在卷足
    憑，其施用毒品，罪證明確，應予依法論科。
二、論罪科刑：
  (一)查海洛因係毒品危害防制條例第2條第2項第1款所定之第一
    級毒品，被告所為，係犯毒品危害防制條例第10條第1項之
    施用第一級毒品罪。被告持有第一級毒品海洛因之低度行為
    ，應為施用第一級毒品之高度行為所吸收，均不另論罪。被
    告所犯上開3罪，犯意各別，行為不同，應予分論併罰。
  (二)查被告曾受前揭事實欄所載刑之科刑及執行完畢，有臺灣高
    等法院被告前案紀錄表1份在卷可按，其受有期徒刑執行完
    畢後，5年內故意再犯本件有期徒刑以上之罪，均為累犯，
    各應依刑法第47條第1項規定加重其刑。
  (三)爰審酌被告犯罪之動機、曾有施用毒品之前科仍不知戒除，
    惟犯罪後坦承犯行，且所犯之施用毒品犯行乃戕害自己身心
    健康，並未危及他人等一切情狀，分別量處如主文所示之刑
    ，並定其應執行之刑。
三、扣案之海洛因4小包經送驗後，重量分別為：淨重共0.1060
    公克、驗餘共重0.1040公克（事實欄一(二)部分），淨重共0.
    0440公克、驗餘共重0.0420公克（事實欄一(三)部分），內含
    有第一級毒品海洛因成分，已如前述，併同難以析離之塑膠
    包裝袋共4只，均為查獲之毒品（蓋無論以何種方式分離包
    裝袋與其內裝之毒品，包裝袋內均會有極微量毒品殘留，故
    上述包裝袋應整體視為查獲毒品，一併依前揭規定宣告沒收
    銷燬之，參見最高法院95年度臺上字第7354號判決），應依
    毒品危害防制條例第18條第1項前段之規定，宣告沒收銷燬
    之。扣案之注射針筒共3支為被告所有供犯罪所用之物，應
    依刑法第38條第1項第2款宣告沒收。
據上論斷，應依刑事訴訟法第273條之1第1項、第299條第1項前
段，毒品危害防制條例第10條第1項、第18條第1項前段、第23條
第2項，刑法第11條、第47條第1項、第51條第5款、第38條第1項
第2款，判決如主文。
本案經檢察官甲○○到庭執行職務。
中    華    民    國    97    年    6    月    30     日
                  刑事第三庭法    官  鄭培麗
以上正本證明與原本無異。
對於本件判決如有不服，應於收受送達後10日內，向本院提出上
訴書狀，上訴於臺灣高等法院，並按他造當事人之人數附具繕本
。
中    華    民    國    97    年    6    月    30     日
                            書 記 官  王佩珠
附錄論罪法條：
毒品危害防制條例第10條第1項
施用第一級毒品者，處 6 月以上 5 年以下有期徒刑。


司法院資訊處製作；財團法人民間司法改革基金會備份。
